Contact

Rua Negro Reis 209, Vila Mariana +55 12 9 96466913 (Home) soares_lucas13@hotmail.com

www.linkedin.com/in/lucas-soaresbarbosa (LinkedIn)

Top Skills

HTML

CSS

Desenvolvimento de front-end

Certifications

Curso - IT Essentials: PC Hardware and Software

Curso - Introdução ao Javascript - Básico

Curso - Inovando com CSS - Avançado

Curso - HTML - Avançado

Curso - Sintaxe Básica em JavaScript - Básico

Lucas Soares Barbosa

Graduando de Análise e Desenvolvimento de Sistemas | Front-End | HTML | CSS | JavaScript

Guaratinguetá

Summary

Proficiência em organização pessoal e profissional, proatividade para otimizar o ambiente de trabalho, perícia em atendimento à população, desenvoltura para estabelecer relações interpessoais e comunicação com grandes equipes, além de possuir conhecimentos especializados na área de TI e Inglês básico.

Experience

Autoposto Rosa de Ouro Atendente e Operador de Caixa December 2020 - May 2021 (6 months)

Aparecida, São Paulo, Brasil

Atendimento ao público, operação de caixa, controle de estoque e registro de clientes, produtos e empresas parceiras em banco de dados.

Obras Sociais Da Arquidiocese De Aparecida (Casa do Pão) Atendente e Auxiliar de Produção December 2018 - April 2020 (1 year 5 months)

Aparecida, São Paulo, Brasil

Atendimento ao público, embalagem de alimentos, organização de câmara fria e produção de pães.

Education

FATEC - Faculdade de Tecnologia de Guaratinguetá
Graduação, Análise e Desenvolvimento de Sistemas · (July 2021 - December 2023)

CTMA - Colégio Técnico Municipal de Aparecida Curso Técnico, Tecnologia da Informação · (March 2017 - July 2018)